【裁判字號】    98,訴,1308
【裁判日期】    980831
【裁判案由】    槍砲彈藥刀械管制
【裁判全文】
臺灣板橋地方法院刑事判決              98年度訴字第1308號
公  訴  人  臺灣板橋地方法院檢察署檢察官
被      告  甲○○
選任辯護人  吳啟玄律師
上列被告因違反槍砲彈藥刀械管制條例案件，經檢察官提起公訴
（98年度偵字第3915號），本院判決如下：
    主  文
甲○○犯非法持有可發射子彈具殺傷力之槍枝罪，處有期徒刑
年陸月，併科罰金新臺幣拾萬元，罰金如易服勞役，以新臺幣壹
仟元折算壹日。扣案如附表所示之改造手槍、驗餘子彈，均沒收
。
    事  實
一、甲○○明知具有殺傷力之手槍、子彈，係屬槍砲彈藥刀械管
    制條例之管制手槍、子彈，非經中央主管機關之許可，不得
    持有，因所經營之計程車行（即位在臺北縣中和市○○路24
    0 號1 樓之「永益交通有限公司」）之司機，有向地下錢莊
    借款，為避免地下錢莊人員前來其車行討債騷擾，竟起意購
    買槍枝子彈以為自衛，遂於民國96年10月間某日，邀同丙○○與其同往屏東縣里港鄉屏東機場附近後，由甲○○出面向
    姓名不詳綽號「阿忠」之成年男子，購買如附表所示之改造
    手槍及子彈，即自該時起，未向主關機關申請許可，而非法
    持有上開改造手槍、子彈。嗣於97年1 月至2 月間之某日，
    甲○○因認暫無需持用上開改造手槍及子彈，遂將附表編號
    一、二所示之改造手槍一枝、子彈四顆包藏於以一塑膠袋包
    裝之舊衣物包裹（下稱本案舊衣物包裹）中，而將該包裹委
    交於其車行之不知情會計乙○○收存，乙○○於收受該裹後
    ，即將包藏附表編號一、二所示之改造手將及子彈之本案舊
    衣物包裹寄放在不知情之甲○○前妻林月英位在臺北縣板橋
    市○○街75巷28弄21號4 樓之住處內。
二、嗣因臺北縣政府警察局中和分局員警接獲檢舉知悉甲○○持
    有上開改造手槍及子彈，遂於98年1 月22日上午持本院核發
    之98年度聲搜字第000408號搜索票前往其位在臺北縣中和市
    ○○路240 號1 樓之「永益交通有限公司」執行搜索，於同
    日上午10時15分許，經警當場搜得如附表編號三所示之子彈
    九顆後，再經甲○○連絡乙○○詢問其前委由伊保管之本案
    舊衣物保裹放置處所後，由甲○○偕同乙○○、林月英帶同
    警方至林月英上開住處，而於同日下午1 時許，在林月英住
    處之儲藏室內取出本案舊衣物保裹，並當場查獲包藏於該保
    裹內之附表編號一、二所示之改造手槍、子彈，而查悉上情
    。
三、案經臺北縣政府警察局中和分局報告臺灣板橋地方法院檢察
    署檢察官偵查起訴。
    理  由
一、本案認定被告甲○○有罪之證據方法，計有：(一)被告就自己
    之犯罪事實於警詢、偵查及審理中之自白及不利於己之陳述
    、(二)證人林月英於警詢中之證言、證人乙○○於警詢、審理
    中之證言、證人丙○○於審理中之證言、(三)內政部警政署刑
    事警察局經依囑託鑑定規定為鑑定後函復如附表所示之該鑑
    驗書、(四)本院98年度聲搜字第408 號卷附之搜索票聲請書暨
    偵查報告、搜索票、搜索扣押筆錄、(五)扣案如附表所示之改
    造手槍、子彈。經查皆未發現有實施刑事訴訟程序之公務員
    因違背法定程序取得該等證據方法之情形，就供述證據部份
    ：被告就上開(二)所示之證人林月英於警詢中之證言之證據能
    力並不爭執，且於審理中同意為證據，經本院審酌該言詞陳
    述作成時之情況，認屬適當，並經本院於審理中提示該證言
    內容要旨供被告及其辯護人為答辯，是林月英於警詢之證言
    除有證據能力外，並已經合法調查，自得為本院裁判之依據
    ；又就上開(二)所示之證人乙○○於警詢中之證言，查與渠於
    審理中證述內容係屬相同外，渠於審理中之證言，係由本院
    傳喚渠到庭由檢察官、被告與辯護人行交互詰問程序，並取
    得渠證言，是證人乙○○於本院審理中之證言，除有證據能
    力並經合法調查而可為裁判之依據外，渠上開於警詢之證言
    ，因已予被告補行使詰問權，並經合法調查，自亦得為裁判
    之依據（最高法院97年度台上字第4941號判決要旨參照）；
    而就上開(二)所示之證人丙○○於審理中之證言，係由本院傳
    喚渠到庭由檢察官、被告與辯護人行交互詰問程序，並取得
    渠證言，是渠於審理中之證言係有證據能力，並得為裁判之
    依據；上開(三)所示之內政部警政署刑事警察局之該鑑驗書，
    係該局於執行手槍、子彈鑑定公務所出具之鑑定報告，依據
    刑事訴訟法第159 條立法理由及同法第206 條之規定，得為
    證據，而被告及其辯護人對上開文書之證據能力，於審理中
    均不爭執，且至本案辯論終結，均未聲明異議，而上開文書
    與被告本案犯罪事實有關聯性，可認上開文書均具有證據能
    力，且經本院於審判期日提示上開文書並告以要旨供被告及
    其辯護人為答辯，是上開文書均係經合法調查，自得為裁判
    之依據；上開(四)所示之搜索票聲請書暨偵查報告、搜索票、
    搜索扣押筆錄，係員警為執行搜索依法經檢察官向本院聲請
    核發搜索票並於執行搜索後依法製作筆錄等之各該過程書面
    文件，而各該過程除分別由檢察官、本院審查外，就執行搜
    索結果之搜索扣押筆錄並經在場之受搜索人等在場人確認為
    簽名，是上開文書所示之各該文書內容，雖係含有被告以外
    之人於審判外陳述之性質，惟應屬在相當可信之特別狀況下
    所製作之文書，而為刑事訴訟法第159 條之4 第3 款所示之
    文書，是有證據能力，且被告與其辯護人對該等文書之證據
    能力，亦均不為爭執，並經本院於審判期日提示上開文書並
    告以要旨供被告及其辯護人為答辯，是上開文書均係經合法
    調查，自得為裁判之依據；又上開(一)所示之被告就本案犯罪
    事實之自白及其他不利於己之陳述，查無刑事訴訟法第156
    條第1 項、第158 條之2 規定情形，且與本院依法調查所得
    事實相符，自得援引被告之自白及不利己之陳述為認定其有
    罪之證據。就非供述證據部分：上開(五)所示之改造手槍、子
    彈係警方依法搜索而查獲，查無不法取得之情事，並經本院
    於審判期日提示供被告為辨識，並由其與其辯護人為答辯，
    是上開扣案物，除有證據能力外，並經合法調查，自得為本
    院裁判之基礎。
二、被告甲○○就其未經主關機關申請之許可，於事實欄一所示
    之時間，至屏東購買附表所示之改造手槍、子彈後，再於同
    欄所示之時間，以將附表編號一、二所示之改造手槍及子彈
    夾藏在本案舊衣物包裹委交於乙○○保管，再由乙○○寄放
    於林月英住處，嗣經警於事實欄二所示之時間及過程，分別
    在永益交通有限公司內、林月英住處查獲附表所示之改造手
    槍、子彈等情，固於警詢、偵訊及審理中均坦承不諱，惟於
    準備程序及審理中辯稱以上開改造手槍及子彈係證人即其車
    行司機丙○○因在外積欠地下錢莊金錢而由丙○○至屏東購
    買，而其係為擔心丙○○持有上開改造槍枝及子彈恐發生意
    外，故由丙○○將上開改造槍枝及子彈寄放在其處云云，並
    陳稱本件經警持票至其車行搜索查獲附表編號三所示之子彈
    後，其有主動向警告知附表編號一、二所示之藏放地點之情
    （參見本院98年5 月12日準備程序筆錄、98年8 月19日審判
    期日筆錄第12頁）。其辯護人則依被告上開答辯之內容，以
    本案查扣如附表所示之改造手槍及子彈應為丙○○所有，是
    本案被告除應係構成寄藏之行為外，因被告將附表編號一、
    二所示之改造手槍及子彈移轉持有於乙○○而喪失事實上管
    領力，且係由被告主動告知警方該等槍彈而能查獲，並再於
    偵查、審理中坦承本案犯行，故本案被告應係有符合刑法第
    62條、槍砲彈藥刀械管制條例第18條第1 項、第4 項之自首
    、自白之減輕或免除其刑之要件，並請求依刑法第59條規定
    予以酌減其刑之辯護意旨為被告為辯護（辯護人關於減免其
    刑之辯護意旨部分，參見理由欄三、(二)、(三)所示）。經查：
  (一)本案如附表所示之改造手槍、子彈係被告先至屏東購買槍枝
    ，因槍枝故障，而由證人丙○○陪同被告再至屏東換得附表
    編號一所示之改造手槍，被告於換得該改造手槍後曾有在伊
    與乙○○面前試射等情，業據證人丙○○於審理中結證明確
    （參見本院98年8 月19日審判期日筆錄第4-7 頁），而被告
    於丙○○為上開證述後，於審理中除先對丙○○證言質稱以
    「…。對於丙○○所言有意見，因為他既然跟我下去屏東拿
    槍，他應該知情，不可能不知情，事實上他知道，他不是不
    知道，因為他有拿12,000出來。（審判長問：你拿多少錢出
    來？）60,000還是80,000，是丙○○帶我下去屏東的，因為
    我沒有跟人家結怨，我說實在話，我是正常的車行，不會跟
    人家結怨，也沒欠人家錢，我不用拿那種東西，也不用保存
    那種東西，這事情是他被邱合德打過後，才發生這個事情。
    」等語外，復於辯論時答稱以「我是去屏東機場買的，但是
    槍壞掉了，丙○○知情，又載我下去重新換壹支槍，他不可
    能不知情，他是共犯。丙○○說他不知道槍，他剛才有說槍
    壞掉了，他也知道有這把槍。」等語，是本案依證人丙○○
    之證言，對照被告審理中之上開陳述，附表所示之改造手槍
    如確係如被告所辯稱之係由丙○○所購買者，則何以有其陳
    述之因原購買槍枝故障而由其再至屏東換得本案查扣之附表
    編號一所示之改造手槍？亦即，本案如係如被告辯稱之係由
    丙○○自行購槍，則就與售槍者接洽付款交貨等情，依事理
    均係由丙○○自行處理，是原購得槍枝發現故障而須換槍，
    何需由被告出面為換槍？是被告就此所辯，除已難認與事理
    相符外，本案如依被告所辯之係丙○○因畏懼地下錢莊而係
    由伊向其借款購得持有附表所示之改造手槍及子彈，則丙○○相較於被告理應更有持有上開改造手槍與子彈之迫切性與
    需要性，是丙○○究係基於何等特殊事由（如被告已替伊清
    償所有欠款、或代伊向地下錢莊表示單獨承受伊所有欠款、
    甚或由其代伊持槍保護伊之人身安全等），而願將伊借款購
    買為保護伊自身安全之上開改造手槍與子彈寄交被告保管藏
    匿？況依被告陳稱之二人各自之支付金錢金額，被告顯係支
    付較多金額，是被告支付之金額如屬丙○○向被告借貸之金
    額，則二人間就該筆借貸款項係如何清償之情，除未經被告
    於審理中為陳述或對丙○○詰問外，依丙○○積欠地下錢莊
    之經濟狀況，伊有無經濟能力再出錢購得上開改造手槍與子
    彈，亦非無疑義。依卷內現有事證，尚難認附表所示之改造
    手槍及子彈係由丙○○寄交被告保管藏匿，被告及其辯護人
    上開答辯及辯護意旨，均難認可採。
  (二)按槍砲彈藥刀械管制條例第8 條第4 項及第12條第4 項所謂
    之持有，係指執持占有之意，祇要將槍、彈置於自己管領之
    下，即實力支配狀態中，即足當之，與時間長短並無必然之
    關係（最高法院96年度台上字第3718號判決要旨參照），而
    刑法上所謂「持有」，係指就特定物在法律上、事實上居於
    可得支配之狀態而言，不以現實占有為必要（最高法院81年
    台上字第1418號判決要旨參照）。本案依卷內事證，附表所
    示之改造手槍及子彈既係由被告出面向「阿忠」購買後，由
    其分別藏放於其經營之計程車行內（附表編號三所示之子彈
    ）、及經其委交乙○○而由乙○○藏寄放其前妻林月英住處
    內（附表編號一、二所示之改造手槍及子彈），是本案除就
    附表編號三所示之子彈，因自其購入後至查獲時止，均係由
    其現實占有，而應認係由其持有無疑外，就附表編號一、二
    所示之改造手槍及子彈，自其購入後至其將該改造手槍及子
    彈藏放於本案舊衣物包裹寄交乙○○保管時止，因均係由其
    現實占有，而應認係由其持有外，於其將該改造手槍及子彈
    藏放於本案舊衣物包裹寄交乙○○保管時起至查獲時止，雖
    非由其現實占有，惟依其將本案舊衣物包裹寄交乙○○為保
    管之法律上原因，因屬委託或寄託之法律關係，而對乙○○
    係有返還請求權，是依上開說明，於此段時間，附表編號一
    、二所示之改造手槍及子彈，亦仍應認係由被告所持有。本
    案被告非法持有附表所示之該造手槍與子彈，堪能認定。
  (三)縱上所述，本案就被告如事實欄一所示之犯行，事證明確，
    洵堪認定，應予依法論科。
三、被告甲○○有事實欄一所示之犯行，已如前證，茲就其犯行
    ，論其罪刑如下：
  (一)被告於事實欄一所示之時間，非法購入附表所示之改造手槍
    及子彈後，即以同欄所示之方式，持有該改造手槍及子彈至
    查獲時止，核其所為，係犯槍砲彈藥刀械管制條例第8 條第
    4 項之非法持有可發射子彈具殺傷力之槍枝罪、同條例第12
    條第4 項之非法持有子彈罪。按非法持有（或寄藏）槍砲彈
    藥刀械等違禁物，所侵害者為社會法益，如持有之客體種類
    相同（同為手槍，或同為子彈者），縱令持有（或寄藏）之
    客體有數個（如數支手槍、數顆子彈），仍為單純一罪，不
    發生想像競合犯之問題（最高法院92年台上字第2121號判決
    要旨參照）；另同時持有（或寄藏）手槍、子彈係觸犯槍砲
    彈藥刀械管制條例之條例第8 條第4 項、第12條第4 項之罪
    ，應依想像上競合犯從較重之該條例第8 條第4 項未經許可
    無故持有（或寄藏）手槍罪處斷（最高法院74年台上字第34
    00號判例、81年台上字第1418號判決要旨參照）。查以，被
    告雖非法持有附表編號一所示之改造手槍一枝、同表編號二
    、三所示之子彈共十三顆，依上開說明，仍均各屬單純一罪
    ，僅各犯槍砲彈藥刀械管制條例第8 條第4 項、第12條第4
    項之罪各一罪；又被告以一行為同時觸犯上開二罪名，為想
    像競合犯，應從一重之未經許可持有可發射子彈具有殺傷力
    之改造手槍罪處斷。
  (二)按刑法第62條所定自首減刑，係以對於未發覺之犯罪，在有
    偵查犯罪職權之公務員知悉犯罪事實及犯人之前，向職司犯
    罪偵查之公務員坦承犯行，並接受法院之裁判而言。苟職司
    犯罪偵查之公務員已知悉犯罪事實及犯罪嫌疑人後，犯罪嫌
    疑人始向之坦承犯行者，為自白，而非自首。而所謂發覺，
    不以有偵查犯罪之機關或人員確知其人犯罪無誤為必要，僅
    須有確切之根據得為合理之可疑者，亦屬發覺（最高法院97
    年台上字第5969號判決要旨參照）。查以，本案係因警方接
    獲檢舉人（檢舉人年藉及檢舉筆錄詳見98年度聲搜字第0004
    08號卷並影印封存於本院證物袋內）檢舉被告持有附表所示
    之改造手槍及子彈並目擊被告試槍，經警方查證被告年籍及
    至永益交通有限公司勘查相關環境，而經由檢察官向本院核
    發搜索票後，持票前往搜索，而依事實欄二所示之過程，先
    後搜得附表所示之改造手槍及子彈等情，業據本院調閱本院
    98年度聲搜字第000408號卷宗查閱無誤，本案既係由警方先
    得知被告有非法持槍枝之犯罪嫌疑，且於搜得附表編號三所
    示之子彈後，被告始行供出附表編號一、二所示之改造手槍
    及子彈去向，顯難認有構成自首之要件，是辯護人以被告有
    供出附表編號一、二所示之改造手槍及子彈去向之辯護意旨
    ，難認可採。
  (三)按「犯本條例之罪自首，並報繳其持有之全部槍砲、彈藥、
    刀械者，減輕或免除其刑；其已移轉持有而據實供述全部槍
    砲、彈藥、刀械之來源或去向，因而查獲者，亦同。」、「
    犯本條例之罪，於偵查或審判中自白，並供述全部槍砲、彈
    藥、刀械之來源及去向，因而查獲或因而防止重大危害治安
    事件之發生者，減輕或免除其刑。拒絕供述或供述不實者，
    得加重其刑至三分之一。」，槍砲彈藥刀械管制條例第18條
    第1 項、第4 項固分別定有明文，然查以，本條第1 項係規
    定自首之情形，並依其是否已將槍械、彈藥移轉他人持有，
    而分別規定：未經移轉持有者，應報繳其持有之全部槍械、
    彈藥；已移轉持有者，應據實供述全部槍械、彈藥之來源或
    去向，並因而查獲，始能減免其刑（最高法院90年度台上字
    第3561號判決要旨參照）；又本條第4 項關於自白減免其刑
    之規定，必須供出全部槍砲、彈藥、刀械之來源及去向，並
    因而查獲或防止重大危害治安事件之發生，始有其適用。是
    本條項規定必須被告將自己原持有之上揭違禁物所取得之來
    源，與所轉手之流向，交代清楚，因而使犯罪調（偵）查人
    員，得以一併查獲相關涉案者；或因而防止他人利用該違禁
    物而發生重大危害治安之事件，始符減免其刑之要件（最高
    法院96年台上字第1962號判決要旨參照）。查以，本案被告
    並未符合自首之要件，除已如前述外，本案亦未因被告上開
    供述而查獲來源或因而防止重大危害治安事件之發生，是本
    案除顯未符合槍砲彈藥刀械管制條例第18條第1 項之減免其
    刑之要件外，亦無同條例第4 項之減免其刑之事實基礎存在
    ，辯護人請求以上開規定對被告減免其刑之辯護意旨，顯難
    認有理。
  (四)辯護人雖以被告於偵查及審理中均自白犯罪、附表編號一、
    二所示之改造手槍及子彈於查獲時已非在被告現實占有中、
    如被告未主動供出該改造手槍及子彈去向係難以查獲等情，
    請求以刑法59條規定減輕其刑。惟按刑法第59條之酌減其刑
    ，必須犯罪另有特殊之原因與環境等情狀，在客觀上足以引
    起一般之同情，認為確可憫恕，且即予宣告法定最低度之刑
    ，猶嫌過重者，始有其適用（最高法院94年度台上字第1804
    號判決要旨參照）。是被告於偵查及審理中之自白，僅能認
    屬被告犯後之態度，本屬刑法第57條科刑輕重標準應斟酌之
    範圍，自無從據以作為刑法第59條減輕其刑之依據，又被告
    依法本不得非法持有改造手槍及子彈，是辯護人以被告主動
    供出上開改造手槍及子彈之去向作為請求減輕其刑之事由，
    顯屬無據，是辯護人以上請求，均顯屬無據，而無從採認。
  (五)爰審酌被告未經許可，即非法持有附表所示之各該手槍、子
    彈，對社會治安已有相當潛在之威脅，茲斟酌其素行、生活
    狀況、犯罪之動機、目的、手段、查獲之手槍、子彈之數量
    及種類等一切情狀，量處如主文所示之刑，並就併科罰金部
    分，諭知罰金如易服勞役之折算標準，以示懲儆。
四、扣案如附表所示之改造手槍一枝、經送鑑定試射未用罄之子
    彈，均為違禁物，不問屬於犯人與否，均應依刑法第38條第
    1 項第1 款規定宣告沒收。至於，經鑑定試射完罄之子彈部
    分，射擊後其彈藥部分因擊發而燃燒殆盡，其餘部分亦裂解
    為彈頭與彈殼，已不具子彈之外型及功能，均無殺傷力，非
    屬違禁物，自毋庸宣告沒收（最高法院94年度台上字第3195
    號判決要旨參照），併此敘明。
據上論斷，應依刑事訴訟法第299 條第1 項前段，槍砲彈藥刀械
管制條例第8 條第4 項、第12條第4 項，刑法第11條前段、第55
條、第42條第3 項前段、第38條第1 項第1 款，判決如主文。
本案經檢察官黃佳權到庭執行職務。
中    華    民    國    98    年    8     月    31    日
                  刑事第一庭審判長法  官  王復生
                                  法  官  賴彥魁
                                  法  官  陳世旻
上列正本證明與原本無異。
如不服本判決，應於判決送達後10日內敘明上訴理由，向本院提
出上訴狀 (應附繕本) ，上訴於臺灣高等法院。其未敘述上訴理
由者，應於上訴期間屆滿後20日內向本院補提理由書「切勿逕送
上級法院」。
                                  書記官  楊雅芳
中    華    民    國    98    年    9     月    10    日
┌──────────────────────────────────────────────┐
│附表：本案查扣之改造手槍、子彈                                                              │
├──┬─────────┬─────┬───────────────────────────┤
│編號│名稱              │數量      │鑑定文號暨鑑定結果                                    │
├──┼─────────┼─────┼───────────────────────────┤
│ 一 │仿BERETTA 廠92FS型│壹枝      │(一)鑑定文號：內政部警政署刑事警察局98年3 月3 日刑鑑字第│
│    │半自動手槍換裝土造│          │  0000000000號。                                      │
│    │槍管之改造手槍    │          │(二)鑑定結果：送鑑手槍1 枝（槍枝管制編號0000000000），認│
│    │                  │          │  係改造手槍，由仿BERETTA 廠92FS型半自動手槍製造之槍枝│
│    │                  │          │  ，換裝土造金屬槍管而成，擊發功能正常，可供擊發適用子│
│    │                  │          │  彈使用，認具殺傷力。                                │
├──┼─────────┼─────┼───────────────────────────┤
│ 二 │子彈              │肆顆（採樣│(一)鑑定文號：同上。                                    │
│    │                  │壹顆試射，│(二)鑑定結果：送鑑子彈4 顆，認均係口徑9mm 制式子彈，採樣│
│    │                  │餘顆）  │  1 顆試射，可擊發，認具殺傷力。                      │
├──┼─────────┼─────┼───────────────────────────┤
│ 三 │子彈              │玖顆（採樣│(一)鑑定文號：同上。                                    │
│    │                  │顆試射，│(二)鑑定結果：送鑑子彈9 顆，認均係口徑9mm 制式子彈，採樣│
│    │                  │餘陸顆）  │  3 顆試射：2 顆可擊發，認具殺傷力；1 顆，無法擊發，認│
│    │                  │          │  不具殺傷力。                                        │
└──┴─────────┴─────┴───────────────────────────┘
附錄：論罪科刑法條
槍砲彈藥刀械管制條例
第    8    條
未經許可，製造、販賣或運輸鋼筆槍、瓦斯槍、麻醉槍、獵槍、
空氣槍或第四條第一項第一款所定其他可發射金屬或子彈具有殺
傷力之各式槍砲者，處無期徒刑或五年以上有期徒刑，併科新臺
幣一千萬元以下罰金。
未經許可，轉讓、出租或出借前項所列槍枝者，處五年以上有期
徒刑，併科新臺幣一千萬元以下罰金。
意圖供自己或他人犯罪之用，而犯前二項之罪者，處無期徒刑或
七年以上有期徒刑，併科新臺幣一千萬元以下罰金。
未經許可，持有、寄藏或意圖販賣而陳列第一項所列槍枝者，處
三年以上十年以下有期徒刑，併科新臺幣七百萬元以下罰金。
第一項至第三項之未遂犯罰之。
第   12    條
未經許可，製造、販賣或運輸子彈者，處一年以上七年以下有期
徒刑，併科新台幣五百萬元以下罰金。
未經許可，轉讓、出租或出借子彈者，處六月以上五年以下有期
徒刑，併科新台幣三百萬元以下罰金。
意圖供自己或他人犯罪之用，而犯前二項之罪者，處三年以上十
年以下有期徒刑，併科新台幣七百萬元以下罰金。
未經許可，持有、寄藏或意圖販賣而陳列子彈者，處五年以下有
期徒刑，併科新台幣三百萬元以下罰金。
第一項至第三項之未遂犯罰之。

司法院資訊處製作；財團法人民間司法改革基金會備份。
